臺灣高等法院臺南分院刑事判決
110年度交上易字第61號
上  訴  人  
即  被  告  甲○○



上列上訴人因公共危險案件，不服臺灣臺南地方法院109年度交
易字第995號，中華民國109年12月21日第一審判決（起訴案號：
臺灣臺南地方檢察署109年度偵字第18273號），提起上訴，本院
判決如下：
    主  文
上訴駁回。
    理  由
一、按不服地方法院之第一審判決而上訴者，須提出上訴書狀，
    並應敘述具體理由，為上訴必備之程式。倘其上訴書狀已敘
    述理由，但所敘述者非屬具體理由，仍屬不符上訴之法定程
    式，由第二審法院以其上訴不合法律上程式，判決駁回，不
    生定期命補正之問題。此觀刑事訴訟法第350條第1項、第36
    1條、第362條前段及第367條前段之規定自明。而所稱「具
    體理由」，雖不以其書狀應引用卷內訴訟資料，具體指摘原
    審判決不當或違法之事實，亦不以於以新事實或新證據為上
    訴理由時，應具體記載足以影響判決結果之情形為必要。但
    上訴之目的，既在請求第二審法院撤銷或變更第一審之判決
    ，所稱「具體」，當係抽象、空泛之反面，須就不服判決之
    理由為具體之敘述而非空泛之指摘而言，亦即須就其所主張
    第一審判決有違法或不當之情形，舉出該案相關之具體事由
    足為其理由之所憑，而非徒托空言或漫事指摘；若僅泛言原
    判決認事用法不當、採證違法或判決不公、量刑過重等空詞
    ，而無實際論述內容，即無具體可言。
二、被告上訴意旨略以：伊已坦承犯行，犯後有反省之心。且伊
    前雖有酒後駕車經判處罪刑之紀錄，但並無發生任何事故，
    家中又有高齡父、母須照顧，復為家中經濟來源，原審量處
    有期徒刑7月，顯屬過重，為此上訴，請求從輕量刑，以啟
    自新云云。
三、經查：
　㈠原判決認定上訴人即被告甲○○於109年9月26日12時12分許，
    在位於臺南市○○區○○路工地飲用保力達藥酒後，吐氣所含酒
    精濃度已達每公升0．25毫克以上，仍於同日12時13分許，騎
    乘車牌號碼000-0000號重型機車自上址離去，欲前往臺南市
    安平區。於同日12時42分許，行經臺南市北區公園路與長榮
    路口時，因交通違規為警攔檢，警員發現其身上散發酒味，
    於同日12時57分許，對其施以呼氣酒精濃度檢測，測得其吐
    氣所含酒精濃度達每公升0．96毫克等事實，是依憑被告之自
    白，復有酒精測定紀錄表、呼氣酒精測試器檢定合格證書及
    臺南市政府警察局舉發違反道路交通管理事件通知單等在卷
    可資佐證，足認被告任意性自白與事實相符，被告犯行堪以
    認定。因而論以被告刑法第185條之3第1項第1款之吐氣所含
    酒精濃度達每公升0．25毫克以上而駕駛動力交通工具罪。並
    敘明被告於107年間，因不能安全駕駛致交通危險案件，經
    臺灣橋頭地方法院107年度交簡字第2350號判處有期徒刑4月
    確定，於108年4月17日易科罰金執行完畢，有臺灣高等法院
    被告前案紀錄表附卷可按，其於有期徒刑執行完畢後5年以
    內，故意再犯本件有期徒刑以上之罪，為累犯；且依司法院
    釋字第775號解釋意旨，審酌本案被告犯罪情節，並無因適
    用累犯規定加重最低本刑，致其所受刑罰超過所應負擔之罪
    責，而有罪刑不相當之情形，是仍應依刑法第47條第1項規
    定加重其刑；因而量處其有期徒刑7月。經核原判決認事用
    法並無違誤。
  ㈡按刑事審判旨在實現刑罰權之分配的正義，故法院對有罪被
    告之科刑，應符合罪刑相當之原則，使輕重得宜，罰當其罪
    ，以契合社會之法律感情，此所以刑法第57條明定科刑時應
    審酌一切情狀，尤應注意該條所列10款事項以為科刑輕重之
    標準，俾使法院就個案之量刑，能斟酌至當。而「量刑輕重
    」係屬事實審法院得依職權自由裁量之事項，苟已斟酌刑法
    第57條各款所列情狀而未逾越法定刑度，不得遽指為違法。
    經查，原判決審酌被告前有多次違背安全駕駛之前案紀錄，
    甫於109年6月16日因違背安全駕駛案件經法院判刑確定，仍
    不知引以為誡，再犯本案，顯見被告對於酒後駕車之潛在危
    險，及可能因此對其他用路人肇生之損害仍未知所警惕，且
    無視不得酒後駕車之法令規範，足認其反省之心不足，顯有
    使其接受相當刑罰以促其警惕之必要，兼衡被告之智識程度
    、家庭狀況、查獲時吐氣所含酒精濃度為每公升0．96毫克、
    犯後坦承犯行，態度尚稱良好等一切情狀，量處上開之刑；
    顯是以行為人之責任為基礎，斟酌刑法第57條各款所列情狀
    而為量定。另參酌被告前分別因酒後不能安全駕駛之公共危
    險案件，先後經法院判處拘役50日（原審91年度南交簡字第
    1047號）、有期徒刑3月（原審99年度交簡字第421號）、有
    期徒刑4月（臺灣高雄地方法院101年度交簡字第4412號）、
    有期徒刑4月（臺灣橋頭地方法院107年度交簡字第2350號）
    、有期徒刑6月（原審109年度交簡字第1303號）；並於原審
    109年度交簡字第1303號判決於109年6月16日確定後短短3月
    餘，即再犯本件之罪，足認其未能深刻反省記取教訓，漠視
    、怠忽其他用路人安危之故態一再犯本件同質之罪，可見其
    對刑罰之反應力殊為薄弱，若再量處得易科罰金之刑，顯無
    足以促其改過遷善，是原審所量處之刑，並未逾越法定刑度
    ，亦未濫用自由裁量之權限，難認有何違法或不當。被告執
    前詞請求從輕量刑云云，並未具體指出原判決究竟有何量刑
    過重或不當之具體理由，純屬其個人主觀上對法院量刑之期
    盼，難認已提出具體理由。
四、綜上所述，被告之上訴，係針對原判決得自由裁量以求個案
    妥當性之量刑事項再為爭執，並非依據卷內既有訴訟資料或
    提出新事證，指摘或表明第一審判決有何採證、認事、用法
    或量刑等足以影響判決本旨之不當或違法，要難謂其上訴書
    狀已經敘述具體理由。揆諸上開規定及說明，本件上訴顯無
    具體理由而不合法定程式，應予駁回，並不經言詞辯論為之
    。
據上論結，應依刑事訴訟法第367條前段、第372條，判決如主文
。
中　　華　　民　　國　　110 　年　　2 　　月　　24　　日
                  刑事第一庭    審判長法  官  楊清安
                                      法  官  蕭于哲
                                      法  官  陳珍如
以上正本證明與原本無異。
不得上訴。
　　　　　　　　　　　　　　　　　　　書記官  盧建元
中　　華　　民　　國　　110 　年　　2 　　月　　24　　日